臺灣高等法院刑事判決　　　　　　　　　　　　　九十二年度上易字第二三號
　　上　訴　人
　　即　被　告　甲○○
　　選任辯護人　湯明亮律師
右上訴人因詐欺案件，不服臺灣士林地方法院九十二年度易字第一０一號，中華民國
九十二年六月十二日第一審判決（起訴案號：臺灣士林地方法院檢察署九十年度偵字
第二七０六號），提起上訴，本院判決如左：
    主  文
上訴駁回。
    事實及理由
一、本案經本院審理結果，認第一審適用刑法第二十八條、第三百三十九條第一項、
    第三十八條第一項第二款、罰金罰鍰提高標準條例第一條前段，以上訴人即被告
    甲○○共同意圖為自己不法之所有，以詐術使人將本人之物交付，判處有期徒刑
    一年二月；被告所收執之見證人民國八十九年五月四日買賣契約書一份及共犯吳
    明所收執之八十九年五月二十五日建築契約書一份，均沒收。經核認事用法俱無
    違誤，量刑亦甚妥適，應予維持，並引用第一審判決書記載之事實、證據及理由
    。
二、被告上訴意旨略以：其係冤枉的，其沒有詐欺，告訴人乙○○、共犯吳明所言不
    實，若其是主謀，所分得之款項不可能少於吳明云云。經查：原判決於理由欄二
    （五）已詳細說明告訴人乙○○之匯款計新台幣（下同）五十九萬二千七百五十
    元，八十九年六月二十一日被告與吳明提領後原係要均分，然因翌日吳明要返回
    越南，因當時美金匯率約三十二元，起初被告給吳明三十萬元，吳明本要三十二
    萬元，但被告只同意多給吳明一萬元，故吳明分三十一萬元，餘款二十八萬二千
    七百五十元由被告取得，當時被告尚有委託吳明翌日攜帶美金入越南予其岳母等
    情，業據吳明供述綦詳（見偵查卷第九十五頁背面、九十年六月十九日偵訊筆錄
    及原審九十二年四月一日訊問筆錄）；再者，本件自始之買賣契約迄終之存證信
    函均由吳明出名，其遭發覺之危險性自屬吳明較高，是以實難因被告分配所得款
    項略少於吳明即認被告未涉案或並非主謀。參以被告於偵查中自承願與吳明分擔
    還錢，倘被告僅賺得區區之仲介費五千元，未涉案共同詐財，退回五千元即已足
    ，何需分擔返還本件五十九萬餘元。因此，被告上訴否認犯罪，為無理由，應予
    駁回。
據上論斷，應依刑事訴訟法第三百七十三條、第三百六十八條，判決如主文。
本案經檢察官蔡薰慧到庭執行職務。
中　　　華　　　民　　　國　　九十三　　年　　　九　　　月　　二十九　　日
                              臺灣高等法院刑事第五庭
                                  審判長法  官  曾　德　水
                                        法  官  魏　新　國
                                        法  官  楊　炳　禎
右正本證明與原本無異。
不得上訴。
                                        書記官  廖　素　花
中　　　華　　　民　　　國　　九十三　　年　　　九　　　月　　 三十 　　日
附錄：本案論罪科刑法條全文
刑法第三百三十九條第一項
意圖為自己或第三人不法之所有，以詐術使人將本人或第三人之物交付者，處五年以
下有期徒刑、拘役或科或併科一千元以下罰金。
